【裁判字號】    97,上訴,5875
【裁判日期】    971225
【裁判案由】    毒品危害防制條例
【裁判全文】
臺灣高等法院刑事判決                97年度上訴字第5875號
上  訴  人
即  被  告  甲○○
                    （現另案於臺灣台北監獄臺北分監執行中
上列上訴人因毒品危害防制條例案件，不服臺灣板橋地方法院97
年度訴字第3940號，中華民國97年10月31日第一審判決（起訴案
號：臺灣板橋地方法院檢察署97年度毒偵字第7021號），提起上
訴，本院判決如下：
    主  文
上訴駁回。
    理  由
一、按依刑事訴訟法第350條、第361條、第362條、第367條規定
    ，不服地方法院之第一審判決而上訴者，須提出上訴書狀，
    並應敘述具體理由，為上訴必備之程式；其所提出之書狀未
    敘述上訴理由，或僅曾以言詞陳述上訴理由者，均應於上訴
    期間屆滿後20日內補提理由書於第一審法院。第一審法院經
    形式審查，認逾期未補提上訴理由者，應定期間先命補正；
    逾期未補正者，為上訴不合法律上之程式，應以裁定駁回。
    倘已提出上訴理由，但所提非屬具體理由者，則由第二審法
    院以上訴不合法律上之程式，判決駁回。而所謂具體理由，
    必係依據卷內既有訴訟資料或提出新事證，指摘或表明第一
    審判決有何採證認事、用法或量刑等足以影響判決本旨之不
    當或違法，而構成應予撤銷之具體事由，始克當之（例如：
    依憑證據法則具體指出所採證據何以不具證據能力，或依憑
    卷證資料，明確指出所為證據證明力之判斷如何違背經驗、
    論理法則）；倘僅泛言原判決認定事實錯誤、違背法令、量
    刑失之過重或輕縱，而未依上揭意旨指出具體事由，或形式
    上雖已指出具體事由，然該事由縱使屬實，亦不足以認為原
    判決有何不當或違法者（例如：對不具有調查必要性之證據
    ，法院未依聲請調查亦未說明理由，或援用證據不當，但除
    去該證據仍應為同一事實之認定），皆難謂係具體理由，俾
    與第二審上訴制度旨在請求第二審法院撤銷、變更第一審不
    當或違法之判決，以實現個案救濟之立法目的相契合，並節
    制濫行上訴（最高法院97年度台上字第892 號、97年度台上
    字第1402號、97年度台上字第5960號等判決意旨參照）。又
    原審法院對上訴書狀有無記載理由，為形式上之審查，認有
    欠缺，且未據上訴人自行補正者，固應定期間先命補正。然
    上訴理由是否具體，依96年7月4日刑事訴訟法第361 條修正
    理由之說明，屬第二審法院審查範圍，不在命補正之列。
二、本件原審依憑上訴人即被告甲○○之自白，及扣得被告所有
    供施用第一級毒品海洛因所用注射針筒2 支，以及上訴人為
    警查獲後所排放尿液經採樣送驗之結果，確呈鴉片類（嗎啡
    ）陽性反應，有臺灣檢驗科技股份有限公司97年7 月23日濫
    用藥物檢驗報告存卷可稽，暨依據卷內本院被告前案紀錄表
    ，認定上訴人前因施用毒品案件，經原審法院以94年度毒聲
    字第615 號裁定送觀察、勒戒後，認無繼續施用毒品之傾向
    ，於94年5 月19日執行完畢釋放，並由臺灣板橋地方法院檢
    察署檢察官以94年度毒偵字第2079號為不起訴處分確定。復
    因施用毒品案件，經原審法院以94年度訴字第2790號判處有
    期徒刑7月、3月，定其應執行有期徒刑9 月確定；又因施用
    毒品案件，經原審法院以95年度訴字第1802號判處有期徒刑
    10月，迭據本法院以95年度上訴字第3351號、最高法院以95
    年度台上字第6637號判決上訴駁回而確定，嗣經本院以96年
    度聲減字第882號裁定減為有期徒刑5月確定，上開二案件之
    刑經接續執行後，甫於96年7 月16日執行完畢。詎仍不知悛
    悔，明知海洛因係業經公告列為毒品危害防制條例第2 條第
    2項第1款之第1 級毒品，不得非法持有、施用，詎仍未戒除
    施用毒品習性，復於前揭觀察、勒戒執行完畢釋放後5 年內
    ，基於施用第1級毒品海洛因之犯意，於97年7月7日晚間7時
    59分為警採尿前回溯26小時內之某時許，在臺灣地區某不詳
    處所，施用第一級毒品海洛因一次。適用毒品危害防制條例
    第10條第1 項，刑法第11條前段、第47條第1項、第38條第1
    項第2款，論處甲○○施用第1 級毒品，累犯，處有期徒刑7
    月，扣案之注射針筒2支，均沒收。
三、上訴意旨略以：伊深知海洛因為第1級有癮之毒品，卻因無
    法克服毒癮而深陷毒海，於今確實戒除、擺脫毒癮，懇請給
    予自新之機會云云。核其所陳，無一語提及原判決有何違法
    或不當，構成應予撤銷之具體理由，衡以上述規定及說明，
    被告不服原審判決提起上訴，並未提出合於刑事訴訟法第36
    1條第1項規定之具體理由，其上訴不合法律上之程式，爰不
    經言詞辯論，予以駁回。
據上論結，應依刑事訴訟法第367條前段、第372條，判決如主文
。
中    華    民    國    97    年    12    月    25    日
                  刑事第十二庭審判長法  官  蔡永昌
                                    法  官  施俊堯
                                    法  官  蔡新毅
以上正本證明與原本無異。
如不服本判決，應於收受送達後十日內向本院提出上訴書狀，其
未敘述上訴之理由者並得於提起上訴後十日內向本院補提理由書
（均須按他造當事人之人數附繕本）。
                                    書記官  楊秋鈴
中    華    民    國    97    年    12    月    25    日


司法院資訊處製作；財團法人民間司法改革基金會備份。
